【裁判字號】    98,訴,145
【裁判日期】    980204
【裁判案由】    違反毒品危害防制條例
【裁判全文】
臺灣彰化地方法院刑事判決               98年度訴字第145號
公  訴  人  臺灣彰化地方法院檢察署檢察官
被      告  甲○○
                    （現另案於臺灣彰化監獄彰化分監執行）
上列被告因違反毒品危害防制條例案件，經檢察官提起公訴（97
年度毒偵字第4504號），本院依簡式審判程序判決如下：
    主  文
甲○○施用第一級毒品，累犯，處有期徒刑玖月；扣案之第一級
毒品海洛因壹包（淨重零點零捌壹陸公克）沒收銷燬之。又施用
第二級毒品，累犯，處有期徒刑伍月。應執行有期徒刑壹年；扣
案之第一級毒品海洛因壹包（淨重零點零柒伍公克）沒收銷燬之
。
    事  實
一、甲○○前於民國90年間曾因施用毒品案件，經送強制戒治後
    ，於91年5月16日因停止戒治付保護管束而出所，迄91年8月
    14日因保護管束期滿未經撤銷，而視為業已執行完畢。又於
    90年間因施用第一、二級毒品及偽造文書案件，經法院各判
    處有期徒刑1年、4月、6月確定，嗣並裁定應執行有期徒刑1
    年8月；另於94、95年間先後因恐嚇取財、施用第二級毒品
    案件，經法院各判處有期徒刑1年11月、8月確定，嗣後案並
    經法院裁定減刑為有期徒刑4月，並定2案之應執行刑為有期
    徒刑2年3月；而其入監接續執行前開案件後，於97年2月27
    日因假釋付保護管束而出監，甫於97年5月15日因保護管束
    期滿未經撤銷而視為執行完畢。詎仍不知悔改，復基於施用
    第一級毒品海洛因之犯意，於97年10月3日15時45分為警採
    尿前72小時內某時，在不詳處所，以將海洛因摻入香菸內再
    點火吸食之方式，施用海洛因1次。另基於施用第二級毒品
    甲基安非他命之犯意，於97年10月3日15時45分為警採尿前
    72小時內某時，在不詳處所，以將甲基安非他命置於吸食器
    內，再點火燒烤而吸食所產生煙霧之方式，施用甲基安非他
    命1次。嗣於97年10月3日13時30分許，在臺中市○區○○路
    與天津路口處為警查獲，並扣得海洛因1包（原淨重0.0816
    公克，驗餘淨重0.075公克）。
二、案經臺中市警察局第二分局報告臺灣臺中地方法院檢察署呈
    請臺灣高等法院臺中分院檢察署檢察長核轉臺灣彰化地方法
    院檢察署檢察官偵查起訴。
    理  由
一、被告甲○○於準備程序中，先就前揭犯罪事實為有罪之陳述
    ，且所犯係死刑、無期徒刑、最輕本刑為3年以上有期徒刑
    以外之罪，經本院合議庭依刑事訴訟法第273條之1第1項之
    規定，裁定由受命法官獨任進行簡式審判程序，合先敘明。
二、訊據被告甲○○對於上揭施用第一級毒品海洛因、第二級毒
    品甲基安非他命之犯行均坦承不諱，且其於事實欄所示時、
    地為警查獲後，經警依法採集其尿液送驗，結果呈嗎啡及甲
    基安非他命陽性反應乙節，有代號與真實姓名對照表及中山
    醫學大學附設醫院檢驗科藥物檢測中心尿液檢驗報告各1紙
    附卷可稽；另扣案之白粉1包，經送請行政院衛生署草屯療
    養院鑑定結果，確係海洛因無訛，亦有該院出具之鑑定書1
    紙附卷可按，足徵被告之自白與事實相符。又按修正毒品危
    害防制條例就施用毒品者，僅於「初犯」及「5 年後再犯」
    二種情形，有其追訴條件之限制，即須於初犯經觀察、勒戒
    或強制戒治釋放後，5年內均無施用毒品之行為，始能認其
    前所實施之觀察、勒戒或強制戒治已足遮斷毒癮，而得於5
    年後再犯時，再予適用初犯之規定，重行觀察、勒戒等程式
    ；倘5年內已經再犯，被依法追訴處罰，縱其第3次（或第3
    次以上）施用毒品之時間在初犯釋放5年以後，即與「5年後
    再犯」之情形有別，且因已於「5年內再犯」，顯見其再犯
    率甚高，原實施觀察、勒戒或強制戒治，已無法收其實效，
    而無5年戒斷期之存在，自無再經觀察、勒戒及強制戒治之
    必要，應由檢察官逕行起訴，最高法院95年度台非字第59號
    判決、95年度台非字第65號判決及95年度第7次刑事庭會議
    決定足供參照。查本件被告前於90年間曾因施用毒品案件，
    經送強制戒治後，於91年5月16日因停止戒治付保護管束而
    出所，迄91年8月14日因保護管束期滿未經撤銷，而視為業
    已執行完畢；又於95年間因施用第二級毒品案件，經法院判
    處有期徒刑8月確定，嗣經裁定減刑為有期徒刑4月等情，有
    臺灣彰化地方法院檢察署刑案資料查註紀錄表及臺灣高等法
    院被告前案紀錄表各1份在卷可參，是以依照上開說明，本
    件被告施用毒品之犯行既經檢察官提起公訴，本院自應依法
    論科。綜上，本件事證明確，被告上開施用毒品之犯行，應
    堪認定。
三、核被告甲○○所為，係犯毒品危害防制條例第10條第1項之
    施用第一級毒品罪及同條第2項之施用第二級毒品罪。又其
    持有第一級毒品海洛因及第二級毒品甲基安非他命並進而施
    用，其持有之低度行為應為施用之高度行為所吸收，均不另
    論罪。至其所犯上開2罪間，犯意各別，行為互殊，應予分
    論併罰。又查被告於90年間曾因施用第一、二級毒品及偽造
    文書案件，經法院各判處有期徒刑1年、4月、6月確定，嗣
    並裁定應執行有期徒刑1 年8月；另於94、95年間先後因恐
    嚇取財、施用第二級毒品案件，經法院各判處有期徒刑1年
    11月、8月確定，嗣後案並經法院裁定減刑為有期徒刑4月，
    並定2案之應執行刑為有期徒刑2年3月；而其入監接續執行
    前開案件後，於97年2月27 日因假釋付保護管束而出監，甫
    於97年5月15日因保護管束期滿未經撤銷而視為執行完畢等
    情，有臺灣高等法院被告前案紀錄表1份附卷可憑，其受上
    開有期徒刑執行完畢後，5年以內故意再犯本件有期徒刑以
    上之2罪，為累犯，均應依法加重其刑。爰審酌被告前曾因
    施用毒品經送強制戒治執行完畢後，猶不思戒絕毒癮、革除
    惡習，顯未能深切悔改並記取教訓，惟念及其施用毒品之犯
    行，在本質上乃屬自我戕害身心健康之行為，且其並未因此
    而有破壞社會秩序或侵害他人權益之情形，以及犯後坦承犯
    行，態度尚佳等一切情狀，就其所犯上開2罪各量處如主文
    所示之刑，並定其應執行之刑，以資懲戒。扣案之海洛因1
    包（原淨重0.0816公克，驗餘淨重0.075公克），係查獲之
    第一級毒品，應依法宣告沒收銷燬之。
據上論斷，應依刑事訴訟法第273條之1第1項、第299條第1項前
段，毒品危害防制條例第10條第1項、第2項、第18條第1項前段
，刑法第11條前段、第47條第1項、第51條第5款，判決如主文。
本案經檢察官余建國到庭執行職務。
中    華    民    國    98    年    2     月    4     日
                  臺灣彰化地方法院刑事第一庭
                                      法  官  紀佳良
以上正本證明與原本無異。
如不服本判決，應於收受判決後10日內向本院提出上訴書狀，並
應敘述具體理由；其未敘述上訴理由者，應於上訴期間屆滿後20
日內向本院補提理由書（均須按他造當事人之人數附繕本「切勿
逕送上級法院」）。
中    華    民    國    98    年    2     月    4     日
                                      書記官  詹國立
附錄論罪科刑法條：
毒品危害防制條例第十條：
施用第一級毒品者，處六月以上五年以下有期徒刑。
施用第二級毒品者，處三年以下有期徒刑。


司法院資訊處製作；財團法人民間司法改革基金會備份。
